臺灣臺中地方法院民事裁定  
111年度中簡聲字第74號
聲  請  人  劉婉香  

訴訟代理人  王瑞甫律師
上列聲請人與相對人潘幸宜等間損害賠償事件（本院110年度中
簡字第3637號），聲請人聲請交付法庭錄音光碟，本院裁定如下
：
    主    文
准於聲請人繳納費用後，交付本院110年度中簡字第3637號請求
損害賠償事件於111年2月15日、同年4月26日言詞辯論期日之法
庭數位錄音光碟。
聲請人就前項所示法庭錄音光碟內容，不得散布、公開播送，
或為非正當目的使用。
聲請人其餘聲請駁回。
聲請費用由聲請人負擔。
    理    由
一、聲請意旨略以：歷次開庭過程甚為冗長，然筆錄卻僅簡要記
    載2-3頁，不僅未確實記載，使得聲請人無法籍由筆錄明暸
    鈞院之諭知與闡明，亦無法確實依照鈞院指示進行答辯，為
    充份進行答辯，爰依法院組織法第90條之1規定，聲請交付
    法庭錄音光碟等語。
二、按當事人及依法得聲請閱覽卷宗之人，因主張或維護其法律
    上利益，聲請交付法庭錄音或錄影內容時，應敘明理由，由
    法院為許可與否之裁定，法庭錄音錄影及其利用保存辦法第
    8條第1項，定有明文。又按所謂「法律上利益」，係指核對
    更正筆錄、他案訴訟所需等，欲用以保障其法律上利益等，
    此觀法庭錄音錄影及其利用保存辦法第8 條之修正理由自明
    。準此，當事人及依法得聲請閱覽卷宗之人請求交付法庭錄
    音光碟，本院自應審酌聲請人之聲請是否具有法律上利益以
    為准駁。
三、經查，聲請人係本院110年度中簡字第3637 號事件之被告，
    業經本院查明無訛，其於本院111年2月15日、同年4月26日
    言詞辯論期日，並未委任律師為訴訟代理人，對法院之諭知
    或闡明或有不明暸，故聲請人聲請交付上開案件如主文第1
    項所示言詞辯論期日之法庭錄音光碟，應予准許。又聲請人
    依法就取得之法庭數位錄音光碟內容，不得散布、公開播送
    ，或為非正當目的使用。違反前揭規定者，依法院組織法第
    90條之4第2 項規定，由行為人之住所、居所，或營業所、
    事務所所在地之地方法院處新臺幣3 萬元以上30萬元以下罰
    鍰，併特予裁示，以促其注意遵守。至於本院111年6月7日
    言詞辯論期日，聲請人已委任專業律師為訴訟代理人到庭辯
    論，對法院之諭知或闡明如有不明暸，或認有漏未載明於筆
    錄之重要內容，致影響聲請人行使訴訟防禦權，已得經由專
    業律師當庭要求本院補載筆錄或補充說明，以維護聲請人之
    訴訟權益，聲請人以筆錄記載簡要、無法明暸法院之諭知為
    由，請求交付本院111年6月7日言詞辯論期日光碟，難認具
    有維護其法律上利益之正當合理關聯，故聲請人此部分聲請
    於法未合，自難准許，爰裁定如主文。
中　　華　　民　　國　　111 　年　　8 　　月　　1 　　日
                      臺灣臺中地方法院臺中簡易庭
                                  法　官　吳蕙玟
以上正本證明與原本無異。
本件裁定不得抗告。
中　　華　　民　　國　　111 　年　　8 　　月　　1 　　日
                                  書記官　楊思賢